【裁判字號】    97,訴,341
【裁判日期】    971230
【裁判案由】    違反毒品危害防制條例
【裁判全文】
臺灣臺東地方法院刑事判決               97年度訴字第341號
公  訴  人  臺灣臺東地方法院檢察署檢察官
被      告  甲○○
上列被告因違反毒品危害防制條例案件，經檢察官提起公訴（97
年度毒偵字第391號），經本院依簡式審判程序審理，判決如下
：
    主  文
甲○○施用第一級毒品，共貳罪，均累犯，各處有期徒刑捌月;
扣案之海洛因壹包（淨重零點零伍公克，空包裝重零點貳貳公克
）沒收銷燬之。應執行有期徒刑壹年貳月，扣案之海洛因壹包（
淨重零點零伍公克，空包裝重零點貳貳公克）沒收銷燬之。
    犯罪事實
一、甲○○明知海洛因及甲基安非他命均經公告列為毒品危害防
    制條例第2條第2項第1款、第2款之第1、2級毒品，不得非法
    持有、施用，仍基於施用第1級毒品海洛因及第2級毒品甲基
    安非他命之犯意，先於民國97年9月25日晚上9時許，在臺東
    縣卑南鄉○○村○鄰○○路1巷11號住處，以將海洛因及甲基
    安非他命放入玻璃球內燒烤之方式，同時施用海洛因及甲基
    安非他命。後於同年月26日上午7時許，在行政院衛生署臺
    東醫院廁所內，以將海洛因捲入香菸內點燃吸食之方式，施
    用海洛因。嗣於同年月26日晚上6時30分許，為警在臺東縣
    臺東市○○路及五權街交岔路口處查獲，並扣得海洛因1包
    （淨重0.05公克，空包裝重0.22公克）。
二、案經行政院海岸巡防署海洋巡防總局第十五海巡隊會同臺東
    縣警察局成功分局、行政院海岸巡防署東部地區巡防岸巡81
    、82大隊報告臺灣臺東地方法院檢察署檢察官偵查起訴。
    理  由
一、本件被告甲○○所犯係死刑、無期徒刑、最輕本刑為3年以
    上有期徒刑以外之罪，其於準備程序中就被訴事實為有罪之
    陳述，經告以簡式審判之意旨，本院合議庭認為適宜適用簡
    式審判程序而依刑事訴訟法第273條之1第1項規定，裁定由
    受命法官獨任進行簡式審判程序，合先敘明。
二、訊據被告甲○○對於上開犯罪事實，業於警詢、偵查、本院
    準備程序及審理時坦白承認，又被告之尿液經送驗結果，呈
    現嗎啡、可待因、安非他命及甲基安非他命之陽性反應，有
    行政院海岸巡防署海洋巡防總局第十五海巡隊緝獲煙毒麻醉
    藥品案涉案嫌犯姓名代碼對照表及慈濟大學濫用藥物檢驗中
    心檢驗總表各1紙在卷可參，再扣案之海洛因1包經法務部調
    查局濫用藥物實驗室鑑驗結果，內含第1級第6項毒品海洛因
    成分（淨重0.05公克，空包裝總重0.22公克），有該局97年
    10月13日調科壹字第09723039720號鑑定書1紙附卷可稽，本
    案事證已臻明確，被告前揭犯行堪以認定。
三、核被告所為，係違反毒品危害防制條例第10條第1項之施用
    第1級毒品罪及同條例第10條第2項之施用第2級毒品罪。被
    告持有海洛因之低度行為，應為施用海洛因之高度行為所吸
    收，不另論罪。被告於97年9月25日晚上9時許，同時施用海
    洛因及甲基安非他命，被告以一行為，觸犯施用第1級毒品
    罪及施用第2級毒品罪，為想像競合犯，應從一重之施用第
    1級毒品罪處斷。檢察官雖未就被告該日施用海洛因之犯行
    起訴，惟該部分犯行，與已起訴施用甲基安非他命部分，有
    想像競合之裁判上一罪關係，為起訴之效力所及，本院自得
    併予審理。被告所犯2次施用第1級毒品罪，犯意各別，行為
    互殊，應予分論併罰。被告前因施用毒品、偽造文書及竊盜
    等案件，經本院分別判處有期徒刑9月、10月、5月、1年6月
    及7月確定，經減刑後，於97年1月13日執行完畢，有臺灣高
    等法院被告前案紀錄表在卷足憑，其於5年內故意再犯本件
    有期徒刑以上之各罪，均為累犯，應各依刑法第47條第1項
    之規定加重其刑。爰審酌被告有多次施用毒品前科，仍未能
    戒除毒癮，惟念其尚能坦承犯行，犯罪後態度良好等一切情
    狀，分別量處如主文所示之刑，並定其應執行之刑。扣案之
    海洛因1包（淨重0.05公克，空包裝重0.22公克），為查獲
    之第1級毒品，不問屬於犯人與否，均應依毒品危害防制條
    例第18條第1項前段規定宣告沒收銷燬之，至於鑑定時經取
    樣鑑驗耗用之海洛因，已滅失不存在，爰不併予宣告沒收銷
    燬。又包裝扣案海洛因之包裝袋，因內含極微量之海洛因殘
    留而無法析離，應併依毒品危害防制條例第18條第1項前段
    之規定，沒收銷燬之。
據上論斷，應依刑事訴訟法第273條之1第1項、第299條第1項前
段，毒品危害防制條例第10條第1項、第18條第1項前段，刑法第
11條、第47條第1項、第51條第5款規定，判決如主文。
本案經檢察官乙○到庭執行職務。
中    華    民    國    97    年    12    月    30    日
                  刑事第四庭    法  官  馬培基
以上正本證明與原本無異。
如不服本判決應於收受本判決後10日內向本院提出上訴書狀；上
訴書狀應敘述具體理由。未敘述上訴理由者，應於上訴期間屆滿
後20日內向本院補提理由書狀（均須按他造當事人之人數附繕本
）。「切勿逕送上級法院」。
                                書記官  陳憶萱
中    華    民    國    97    年    12    月    30    日
附錄論罪科刑法條全文：
毒品危害防制條例第10條
施用第一級毒品者，處6月以上5年以下有期徒刑。
施用第二級毒品者，處3年以下有期徒刑。


司法院資訊處製作；財團法人民間司法改革基金會備份。
